【裁判字號】    95,抗,877
【裁判日期】    950721
【裁判案由】    假處分
【裁判全文】
臺灣高等法院民事裁定                   95年度抗字第877號
抗  告  人  昱華開發股份有限公司
法定代理人  己○○
上列抗告人與相對人復華金融控股股份有限公司等假處分事件，
對於中華民國95年5月30日臺灣臺北地方法院95年度裁全字第660
1號裁定，提起抗告，本院裁定如下：
      主      文
抗告駁回。
抗告訴訟費用由抗告人負擔。
      理      由
一、按債權人就金錢請求以外之請求，欲保全強制執行者，得聲
    請假處分。假處分，非因請求標的之現狀變更，有日後不能
    強制執行，或甚難執行之虞者，不得為之。民事訴訟法第53
    2條定有明文。
二、抗告人於原法院聲請意旨略以：依公司法第172條之1第4項
    規定，有關股東提案之審查權明定為董事會，故股東之提案
    於列為股東會議案前，應先經公司董事會加以審查始為適法
    。相對人復華金融控股股份有限公司（下稱復華金控公司）
    董事會於95年4月28日開會時，就「建請於本次（95年度）
    股東常會後60日內召開股東臨時會，全面改選董事」議案，
    未踐行由董事會審查之程序，竟由復華金控公司之行政管理
    部門自行審查後，逕向董事會提出要求備查，顯然有違公司
    法第172條之1規定，且將造成復華金控公司有受損害之虞。
    抗告人為相對人復華金控公司之監察人，得請求董事不得將
    未經董事會依法定程序審查通過之上開系爭股東提案提出於
    復華金控公司95年度股東常會中進行決議。復華金控公司95
    年度股東常會即將於95年6月12日舉行，上開未經董事會審
    查之股東提案如於股東會中進行決議，抗告人請求董事停止
    違法行為之請求權，日後即無法執行。為此願供擔保請准假
    處分，禁止相對人即復華金控公司之董事庚○○、乙○○、
    丙○○、甲○、丁○○、戊○○不得將系爭議案提出於復華
    金控公司95年6月12日之股東常會中進行決議，復華金控公
    司於95年6月12日股東常會就系爭議案，亦不得進行決議等
    語，並提出董事會議程、董事會會議紀錄、委託書等件為據
    （見原法院卷證物1至3）。
三、按公司法第172條之1第4項規定:「有左列情事之一，股東所
    提議案，董事會得不列為議案：一、該議案非股東會所得決
    議者。二、提案股東於公司依第165條第2項或第3項停止股
    票過戶時，持股未達百分之一者。三、該議案於公告受理期
    間外提出者。」，查系爭全面改選董事議案，並未列為95年
    4月28日復華金控公司第2屆第12次董事會開會時之討論案，
    然已於該次董事會開會時，列為備查案，經出席人員討論表
    決後，因反對備查之董事不過半數，該案仍准予備查，有復
    華金控公司董事會會議紀錄附卷可參（原法院卷證物2）。
    抗告人亦未主張系爭議案有何公司法第172條之1第4項所列
    「得不列為議案」之情形，且該案既經董事會討論表決，尚
    難認該議案未踐行由董事會審查之程序。而股東常會議案之
    提出既為董事會之執掌，抗告人聲請禁止相對人復華金控公
    司之「董事」即相對人庚○○、乙○○、丙○○、甲○、丁
    ○○、戊○○等人不得將系爭議案提出於股東常會，其請求
    之對象，即有未洽。又股東會依公司法第171條規定，雖由
    董事會召集之，然是否對系爭議案進行決議，股東會仍得自
    行審查決定，其請求復華金控公司股東常會不得進行決議，
    殊屬無據。末按抗告人聲請禁止將系爭議案提出於復華金控
    公司95年6月12日股東常會進行決議；上開股東常會亦不得
    進行決議，惟本院於95年6月26日方收受本件分案，已逾95
    年6月12日股東常會開會時間，顯無假處分之實益。原裁定
    不准抗告人所請，駁回其假處分之請求，並無不合。抗告意
    旨仍執陳詞，指摘原裁定不當，求予廢棄，為無理由，應予
    駁回。
四、據上論結，本件抗告為無理由，爰裁定如主文。
中    華    民    國    95    年    7     月    21    日
                  民事第11庭審判長法  官   鄭雅萍
                                  法  官   蘇芹英
                                  法  官   薛中興
正本係照原本作成。
本裁定除以適用法規顯有錯誤為理由，並經本院許可外，不得再
抗告。如提起再抗告，應於收受後10日內委任律師為訴訟代理人
向本院提出再抗告狀。並繳納再抗告費新台幣１千元。
中    華    民    國    95    年    7     月    25    日
                                  書記官   黃瑞芬


司法院資訊處製作；財團法人民間司法改革基金會備份。
